【裁判字號】    97,抗,86
【裁判日期】    970130
【裁判案由】    本票裁定
【裁判全文】
臺灣臺北地方法院民事裁定                97年度抗字第86號
抗  告  人  長陽營造有限公司
法定代理人  乙○○
抗  告  人  丙○○
相  對  人  甲○○
上列當事人間請求本票裁定事件，抗告人對於民國96年11月28日
本院所為之96年度票字第74947號裁定提起抗告，本院裁定如下
    事實及理由
    主  文
抗告駁回。
抗告程序費用新台幣壹仟元由抗告人連帶負擔。
    理  由
一、按執票人向本票發票人行使追索權時，得聲請法院裁定後強
    制執行，票據法第123條定有明文。次按本票執票人，依上
    開規定，聲請法院裁定許可對發票人強制執行，係屬非訟事
    件，此項聲請之裁定，及抗告法院之裁定，僅依非訟事件程
    序，以審查強制執行許可與否，並無確定實體上法律關係存
    否之效力，如發票人就票據債務之存否有爭執時，應由發票
    人提起確認之訴，以資解決（最高法院57年台抗第76號判例
    意旨參照）。
二、本件相對人主張：伊之配偶周家馴持有抗告人長陽營造有限
    公司、丙○○於民國（下同）96年7月4日與第三人王永共同
    簽發之本票1紙，內載金額為新台幣（下同）1,859,000元，
    付款地在台北市，利息及到期日未載，免除作成拒絕證書。
    嗣周家馴死亡，並由相對人繼承期權利義務，詎經伊提示後
    ，未獲付款，為此爰依票據法第123條規定聲請裁定許可強
    制執行等情，已據其提出本票1紙為據，原裁定予以准許，
    即無不合。
三、抗告人抗告意旨略以：抗告人所簽發之系爭本票所載票面金
    額與第三人周先生之商借金額不符，當初係因周先生稱伊與
    中華工程高層相熟，可由伊出面領回未領之工程款，故簽署
    債權轉讓契約書委由伊出面處理，而其中1,200,000元之債
    務非屬抗告人所應負擔，此經台灣桃園地方法院判決確定在
    案，為此提起抗告，求為將原裁定廢棄等語。經查，抗告人
    所陳縱係屬實，亦為實體事項之爭執，依首揭說明，自應依
    訴訟程序另謀解決，而非於本件裁定程序中可為爭執之事項
    ，亦非本件非訟程序所得加以審究。從而，抗告意旨指摘原
    裁定不當，求予廢棄，為無理由，應予駁回。
四、據上論結，本件抗告為無理由，依非訟事件法第21條第2項
    、第24條第1項、第46條、民事訴訟法第495條之1第1項、第
    449條第1項、第85條第2項，裁定如主文。
中    華    民    國    97    年    1     月    30    日
            民事第三庭    審判長法  官  張靜女
                                法  官  鄭佾瑩
                                法  官  林振芳
正本係照原本作成。
本裁定除以適用法規顯有錯誤為理由，並經本院許可外，不得再
抗告。如提起再抗告，應於收受後10日內委任律師為訴訟代理人
向本院提出再抗告狀。並繳納再抗告費新台幣1,000元。
中    華    民    國    97    年    1     月    30    日
                                書記官  李淑芬


司法院資訊處製作；財團法人民間司法改革基金會備份。
